臺灣嘉義地方法院刑事判決　　　　　　　　　　　　　九十一年度易字第二四五號
　　公　訴　人　臺灣嘉義地方法院檢察署檢察官
　　被　　　告　甲○○
右列被告因毒品危害防制條例案件，經檢察官聲請以簡易判決處刑（九十一年度偵字
第五五號），經本院簡易庭認為有刑事訴訟法第四百五十一條之一第四項但書之情形
，而應適用通常程序審判，本院判決如左：
    主  文
甲○○施用第二級毒品，累犯，處有期徒刑陸月，如易科罰金，以佰元折算壹日。
    事  實
一、甲○○曾因違反麻醉藥品管理條例案件，經本院判處有期徒刑五月確定，於民國
    八十六年七月四日易科罰金執行完畢，猶不知悔改，前因施用毒品案件，經台灣
    嘉義地方法院檢察署檢察官聲請本院裁定送觀察、勒戒後，認無繼續施用毒品傾
    向，由台灣嘉義地方法院檢察署檢察官於八十七年九月三十日以八十七年度偵字
    五六五四號為不起訴處分確定；又再犯施用第二級毒品案件，經台灣台南地方法
    院以八十九年度毒聲字第五一號裁定送觀察、勒戒後，認有繼續施用毒品傾向，
    該院於八十九年二月一日以八十九年度毒聲字第三六五號裁定令入戒治處所施以
    強制戒治一年，於八十九年十月十三日經認無繼續戒治之必要而停止戒治出所，
    所餘戒治期間交付保護管束，於九十年二月五日保護管束期滿視為強制戒治期滿
    。刑罰追訴部分，台灣台南地方法院檢察署檢察官聲請簡易判決處刑，台灣台南
    地方法院於九十年三月三十日以九十年度南簡字第二０四號判處有期徒刑三月，
    如易科罰金，以三百元折算一日，於同年四月三十日確定，並於九十年十二月十
    三日易科罰金執行完畢。詎甲○○復於九十年十一月二十八日晚上十一時許前九
    十六小時內之某時（同日下午五時三十分許至同日晚上十一時許除外），在嘉義
    縣溪口鄉○○村○○路十三號住處房間內，施用第二級毒品甲基安非他命一次。
    嗣於九十年十一月二十八日下午五時三十分許，在嘉義縣溪口鄉○○村○○路十
    三號前為警查獲，於同日晚上十一時許訊畢後採尿，經送檢驗結果呈甲基安非他
    命陽性反應，始得知上情。
二、案經嘉義縣警察局朴子分局報請臺灣嘉義地方法院檢察署檢察官偵查起訴。
    理  由
一、訊據被告甲○○僅承認於被查獲前有在嘉義縣溪口鄉○○村○○路十三號住處房
    間內施用甲基安非他命一次之事實，雖陳稱施用時間忘記了云云。惟查被告於九
    十年十一月二十八日下午五時三十分許，在嘉義縣溪口鄉○○村○○路十三號前
    為警查獲，於同日晚上十一時許訊畢後採尿，經送檢驗結果呈甲基安非他命陽性
    反應，有警訊筆錄、代號與真實姓名對照表及嘉義縣衛生局煙毒尿液檢驗單各一
    份附卷可稽，而安非他命經口服投與後，約百分之七十於二十四小時內，約百分
    之九十於九十六小時內自尿中排出，而安非他命經投與後，最長可能不會超過四
    日，即不能自所排尿液中檢出安非他命之反應，有行政院衛生署藥物食品檢驗局
    八十一年二月八日（八一）藥檢壹字第００一一五六號函一份可憑，足徵被告確
    曾於九十年十一月二十八日晚上十一時為警採尿前九十六小時內之某時（惟同日
    下午五時三十分許為警查獲後至晚上十一時許經訊問完畢後採尿期間，被告顯不
    可能施用甲基安非他命，應予除外），在嘉義縣溪口鄉○○村○○路十三號住處
    房間內，施用甲基安非他命一次，至為灼然。又被告前因施用毒品案件，經台灣
    嘉義地方法院檢察署檢察官聲請本院裁定送觀察、勒戒後，認無繼續施用毒品傾
    向，由台灣嘉義地方法院檢察署檢察官於八十七年九月三十日以八十七年度偵字
    五六五四號為不起訴處分確定；又再犯施用第二級毒品案件，經台灣台南地方法
    院以八十九年度毒聲字第五一號裁定送觀察、勒戒後，認有繼續施用毒品傾向，
    該院於八十九年二月一日以八十九年度毒聲字第三六五號裁定令入戒治處所施以
    強制戒治一年，於八十九年十月十三日經認無繼續戒治之必要而停止戒治出所，
    所餘戒治期間交付保護管束，於九十年二月五日保護管束期滿視為強制戒治期滿
    。刑罰追訴部分，台灣台南地方法院檢察署檢察官聲請簡易判決處刑，台灣台南
    地方法院於九十年三月三十日以九十年度南簡字第二０四號判處有期徒刑三月，
    如易科罰金，以三百元折算一日，於同年四月三十日確定，並於九十年十二月十
    三日易科罰金執行完畢等情，有刑案資料查註記錄表、台灣高等法院被告全國前
    案記錄表、台灣台南地方法院檢察署檢察官聲請簡易判決處刑書、戒治處分執行
    指揮書、執行保護管束指揮書、台灣台南戒治所受戒治人出所通知書各一份在卷
    足憑。被告自白核與事實相符，事證明確，其三犯施用第二級毒品犯行洵堪認定
    。
二、查甲基安非他命為第二級毒品，毒品危害防制條例第二條第二項第二款定有明文
    。核被告所為，係犯毒品危害防制條例第十條第二項之施用第二級毒品罪。其持
    有甲基安非他命之低度行為，為施用之高度行為所吸收，不另論罪。被告曾因違
    反麻醉藥品管理條例案件，經本院判處有期徒刑五月確定，於八十六年七月四日
    易科罰金執行完畢，有刑案資料查註紀錄表及台灣高等法院被告全國前案紀錄表
    各一份附卷可憑，五年以內再犯有期徒刑以上之本罪，為累犯，應依法加重其刑
    。爰審酌被告施用甲基安非他命自戕身心，破壞國民健康，及犯罪後坦承犯行等
    一切情狀，量處如主文所示之刑，並諭知易科罰金之折算標準。
據上論斷，應依刑事訴訟法四百五十二條、第二百九十九條第一項前段，毒品危害防
制條例第十條第二項，刑法第十一條前段、第四十一條第一項前段、第四十七條，罰
金罰鍰提高標準條例第二條，判決如主文。
本案經檢察官陳美君到庭執行職務。
中      華      民      國    九十一    年      十      月      一      日
    臺灣嘉義地方法院刑事第二庭
                                        法  官  柯  月  美
右正本證明與原本無異。
如不服本判決，應於判決送達後十日內向本院提出上訴狀( 應附繕本 )。
中      華      民      國    九十一    年      十      月      一      日
                                        書記官  侯  麗  茹
附錄：
毒品危害防制條例第十條：
施用第一級毒品者，處六月以上五年以下有期徒刑。
施用第二級毒品者，處三年以下有期徒刑。
